臺灣新北地方法院板橋簡易庭民事判決
110年度板簡字第1580號
原      告  羅進益  
原      告  黃月玲  

上列二人共同
訴訟代理人  何俊龍律師                      
複代理人    林永祥律師
被      告  張馨予  
訴訟代理人  蔡菘萍律師
上列當事人間請求侵權行為損害賠償事件，於民國111年2月9日
言詞辯論終結，本院判決如下：
    主  文
被告應給付原告羅進益新臺幣柒拾萬元，及自民國一百一十年七
月十日起至清償日止，按年息百分之五計算之利息。
被告應給付原告黃月玲新臺幣壹萬元，及自民國一百一十年七月
十日起至清償日止，按年息百分之五計算之利息。
原告其餘之訴駁回。
訴訟費用由被告負擔十分之五，餘由原告負擔。
本判決第一、二項得假執行。但被告如以新臺幣柒拾萬元為原告
羅進益、以新臺幣壹萬元為原告黃月玲預供擔保，得免為假執行
。
原告其餘假執行之聲請駁回。
    事實及理由
一、原告主張：被告於民國109年8月13日下午19時36分許，駕駛
    車牌號碼000-0000號自用小客車，沿新北市○○區○道0號由南
    往北方向行駛，行經新北市○○區○道0號北向48.7公里處中外
    車道欲超越前車時，應注意車輛變換車道時，應注意安全距
    離並注意車前狀況，隨時採取必要安全措施，且不得超速行
    駛，竟疏未注意，超速行駛並貿然變換車道往中内車道，因
    而追撞8030-MT自用小客車（下稱A車），A車因而失控擠壓
    原告羅進益駕駛並搭載原告黃月玲之車牌號碼000-0000號自
    用小客車（下稱系爭車輛），致使兩造發生車禍，導致原告
    黃月玲受有前胸及頸部挫傷，並因B車翻覆，造成原告羅進
    益所有B車之損害，因此原告羅進益請求以下之損害賠償：⑴
    系爭車輛之價值減損新臺幣（下同）700,000元。⑵租車費用
    480,000元；原告黃月玲因此請求以下之損害賠償⑴醫療費用
    20,000元。⑵精神慰撫金200,000元。為此，爰依依民法第18
    4條、第193條第1項、第195條第1項規定請求被告賠償，並
    聲明：⑴被告應給付原告羅進益新臺幣1,180,000元，及自起
    訴狀繕本送達翌日起至清償日止，按年息百分之5計算之利
    息。⑵被告應給付原告黃月玲新臺幣220,000元，及自起訴狀
    繕本送達翌日起至清償日止，按年息百分之5計算之利息。
二、被告則以：
  ㈠查本件原告羅進益主張其所屬之系爭事故車輛，車號000-000
    0於109年8月發生事故前之價值為85萬元，並主張若經修復
    後，車輛價值減為30萬元，因此依民法第196條之規定向被
    告請求55萬元交易價值減損之損害云云，雖原告羅進益提出
    台灣區汽車修理工業同業公會之鑑定結果，惟原告羅進益並
    未證實該事故車輛型式究屬IS250中之哪一型，亦未顯示原
    告羅進益所屬車輛之里程數為何？又系爭車輛既已出廠逾5
    年，車輛價值之評估會因使用人有無妥善維護而有所影響，
    而本件見鑑定報告中說明欄三所為之鑑定結果，僅係單純評
    估依照車輛在正常車況下之價值為何，而未見鑑定報告就系
    爭車輛之具體狀況而分析該車輛之實際市價應究為若干？而
    原告羅進益徒以資訊不完整之鑑定報告認定事故車輛於發生
    事故前尚有85萬之價值，尚有舉證不足之嫌，被告否認原告
    羅進益所屬事故車輛尚有達85萬元，價值減損亦無55萬元之
    數，請原告善盡舉證責任。
  ㈡原告於準備三狀請求被告給付租賃損害48萬元云云，惟此部
    分未見原告提出得做此請求之請求權基礎為何，且原告實際
    上未有向任何租賃業者承租車輛，更無提供任何單據以實其
    說，且縱有承租車輛，亦非屬本件侵權行為所生損害之必要
    費元，其此部分主張，顯乏所據，次查原告主張其租賃損害
    係類推適用親屬間照護之法理云云，然實務上係因受害人確
    實有由親屬照顧之需要且其親屬確實有進行照護行為，因而
    評價此部分亦得請求看護費，然本件原告並未有承租任何車
    輛，因而有支出任何費用，其援引親屬間照護亦可評價有支
    出看護費，之法理，顯然係錯誤引用，此部分主張，要無可
    採。
  ㈢原告黃月玲請求醫療費2萬元及精神慰撫金20萬元云云，惟查
    本件迄今未見原告黃月玲提出任何醫療單據，此部分自無任
    何支出醫療費用之損害。又原告黃月玲提出之診斷證明亦僅
    顯示受有極度輕微之前胸及頸部挫傷，後續亦未有任何醫療
    行為，被告否認其有何精神上痛苦所生損害，且縱（假設語
    氣）有精神上痛苦所生損害，其主張20萬元之精神慰撫金顯
    與其所受之傷害不成比例，原告黃月玲此部分之請求不應准
    許。
　㈣並聲明原告之訴駁回。
三、原告主張之事實，業據提出行照、臺灣新北地方檢察署109
    年度偵字第42031號起訴書、估價單等件影本為證，並經本
    院依職權向內政部警政署國道公路警察局第六公路警察大隊
    調閱系爭肇事資料，並經本院依原告之聲請送台灣區汽車修
    理工業同業公會鑑定系爭車輛減損價值、修復費用，有鑑定
    報告附卷可稽，被告就肇事責任並不爭執，對原告請求賠償
    金額則以前詞置辯。
四、按「因故意或過失，不法侵害他人之權利者，負損害賠償責
    任」、「汽車、機車或其他非依軌道行駛之動力車輛，在使
    用中加損害於他人者，駕駛人應賠償因此所生之損害。但於
    防止損害之發生，已盡相當之注意者，不在此限。」、「不
    法侵害他人之身體、健康、名譽、自由、信用、隱私、貞操
    ，或不法侵害其他人格法益而情節重大者，被害人雖非財產
    上之損害，亦得請求賠償相當之金額」，民法第184條第1項
    前段、第191條之2、第195條第1項分別定有明文。本件被告
    對原告有侵權行為，已如前述，被告自應負損害賠償責任。
    茲就原告據以請求被告賠償之項目及金額逐項審酌如下：
  ㈠原告羅進益系爭車輛價值減損部分：
　　按物被毀損時，被害人除得依民法第196條請求賠償外，並
    不排除民法第213條至第215條之適用。但依民法第196條請
    求賠償物被毀損所減少之價額，得以修復費用為估定之標準
    ，但以必要者為限（例如：修理材料以新品換舊品，應予折
    舊）。被害人如能證明其物因毀損所減少之價額，超過必要
    之修復費用時，就其差額，仍得請求賠償。最高法院77年度
    第9次民事庭會議決議(一)意旨可資參照。申言之，物之毀
    損在技術上雖經修復，但交易相對人往往因對於其是否仍存
    在瑕疵或使用期限因而減少，存有疑慮，導致交易價格降低
    ，此即所謂交易上貶值，被害人若能證明此貶損之存在，參
    照前揭民事庭會議決議意旨，應認其貶損之價額亦為物因毀
    損所減少之價額。本件原告主張系爭車輛於事故後未修理之
    價值僅剩15萬元共減損價值70萬元乙節，經台灣區汽車修理
    工業同業公會鑑定，該公會以110年12月2日台區汽工（宗）
    字第110411號函覆以：「該系爭車輛於發生事故後未修理之
    價值約為新台幣15萬元，減損價值約為新台幣70萬元」，故
    系爭車輛之價差折損為70萬元，是原告向被告請求賠償系爭
    車輛價值減損700,000元，洵屬有據。
  ㈡原告羅進益租車費用部分：
　　按當事人主張有利於己之事實者，就其事實有舉證之責任。
    民事訴訟法第277條本文定有明文。又民事訴訟如係由原告
    主張權利者，應先由原告負舉證之責，若原告先不能舉證，
    以證實自己主張之事實為真實，則被告就其抗辯事實即令不
    能舉證，或其所舉證據尚有疵累，亦應駁回原告之請求，最
    高法院17年上字第917號著有判例。原告固主張因本件事故
    發生致支出租車費用480,000元，並提出和運租車價目表為
    證，惟原告並未舉證證明因系爭車輛受損而有實際租車亦或
    向他人借用汽車之證明，原告此部分主張，尚無可採。
  ㈢原告黃月玲醫療費用部分：
　　按當事人主張有利於己之事實者，就其事實有舉證之責任。
    民事訴訟法第277條本文定有明文。揆諸前開規定，原告就
    支出醫療費用20,000元部分，並未提出任何醫療單據以實其
    說，是其所請，要無足採。
  ㈣按非財產上損害之慰撫金數額，究竟若干為適當，應斟酌兩
    造身分、地位及經濟狀況，俾為審判之依據，最高法院著有
    76年臺上字第1908號判例足資參考。原告黃月玲主張因被告
    之過失傷害，致使原告受有前胸及頸部挫傷等傷害，因此受
    有相當精神上之痛苦，請求慰撫金200,000元，本院爰審酌
    原告黃月玲為高中肄業，月收入不穩定；被告為大學畢業、
    工作為電腦工程師，及被告侵權行為態樣、原告黃月玲所受
    傷勢及精神上受損害程度等一切情狀，認原告黃月玲請求被
    告賠償精神慰撫金200,000元，尚屬過高，應核減為10,000
    元始為適當。
  ㈤綜上，本件原告羅進益得請求被告賠償之金額為700,000元；
    原告黃月玲得請求被告賠償之金額為10,000元。
五、從而，原告羅進益依侵權行為法律關係，請求被告給付700,
    000元，及自起訴狀繕本送達翌日即自110年7月16日起至清
    償日止，按年息百分之5計算之利息；原告黃月玲依侵權行
    為法律關係，請求被告給付10,000元，及自起訴狀繕本送達
    翌日即自110年7月16日起至清償日止，按年息百分之5計算
    之利息為有理由，應予准許。逾此部分之請求，為無理由，
    應予駁回。
六、本判決原告勝訴部分，係適用簡易程序所為被告敗訴之判決
    ，爰依職權宣告假執行。原告敗訴部分，其假執行之聲請已
    失所附麗，應併予駁回。又被告陳明願供擔保，請求免為假
    執行，核無不合，爰酌定相當擔保金額准許之。
七、本件事證已臻明確，兩造其餘攻擊防禦方法，核與判決結果
    不生影響，爰不一一論列。
八、結論：原告之訴為一部有理由，一部無理由，依民事訴訟法
    第436條第2項、第79條、第389條第1項第3款、第392條第2
    項，判決如主文。
中    華    民    國     111    年    3    月    2    日
                  臺灣新北地方法院板橋簡易庭
                      法      官  呂安樂
以上正本係照原本作成。
如不服本判決，應於送達後20日內，向本院提出上訴狀，並表明
上訴理由（上訴理由應表明一、原判決所違背之法令及具體內容
。二、依訴訟資料可認為原判決有違背法令之具體事實。），如
於本判決宣示後送達前提起上訴者，應於判決送達後20日內補提
上訴理由書（須附繕本），如未於上訴後20日內補提合法上訴理
由書，法院得逕以裁定駁回上訴。
中    華    民    國     111    年    3    月    2    日
                      書  記  官  陳佩瑩